【裁判字號】    96,訴,5388
【裁判日期】    970411
【裁判案由】    毒品危害防制條例
【裁判全文】
臺灣高雄地方法院刑事判決              96年度訴字第5093號
公  訴  人  臺灣高雄地方法院檢察署檢察官
被      告  乙○○
                    （
上列被告因毒品危害防制條例案件，經檢察官提起公訴（96年度
毒偵字第8830號、96年度毒偵字第9462號），本院合議庭裁定改
行簡式審判程序，判決如下：
    主  文
乙○○施用第一級毒品，累犯，處有期徒刑拾月。又施用第一級
毒品，累犯，處有期徒刑拾月，扣案海洛因壹包（含包裝袋，驗
後淨重零點零四九公克）沒收銷燬之，扣案橙色塑膠管壹支沒收
。又施用第二級毒品，累犯，處有期徒刑陸月，扣案甲基安非他
命壹包（含包裝袋，驗後淨重零點零六七公克）沒收銷燬之。應
執行有期徒刑貳年，扣案海洛因壹包（含包裝袋，驗後淨重零點
零四九公克）、甲基安非他命壹包（含包裝袋，驗後淨重零點零
六七公克）均沒收銷燬之，扣案橙色塑膠管壹支沒收。
    事  實
一、乙○○前於91年間因施用毒品案件，經本院以91年度毒聲字
    第5641號裁定令入戒治處所強制戒治後，於民國92年9 月3
    日戒治期滿執行完畢；又因施用毒品案件，經本院96年度簡
    字第700 號判決有期徒刑4 月確定，經減刑後應執行有期徒
    刑2 月，並於96年7 月31日縮刑期滿執行完畢。詎仍不知悔
    改，分別基於施用第一級毒品海洛因及第二級毒品甲基安非
    他命之犯意，為下列行為：
    (一)於96年9 月2 日晚上某時，在其高雄縣鳥松鄉○○村○○
    路46號住處內，以將海洛因摻入香煙後吸食之方式，施用第
    一級毒品海洛因1 次。(二)復於96年9 月3 日晚間6 時許，在
    其前揭住處，以將甲基安非他命置入玻璃球內燒烤後，吸食
    其煙霧氣體之方式，施用第二級毒品甲基安非他命1 次。嗣
    於同日晚間9 時30分許在高雄縣鳥松鄉○○村○○路32號前
    因形跡可疑為警查獲，並扣得第二級毒品甲基安非他命1 包
    （含包裝袋，驗前淨重0.069 ；驗後淨重0.067 公克），並
    經其同意採尿送驗結果呈嗎啡及甲基安非他命陽性反應，始
    悉上情。(三)再於96年10月15日某時，在其前揭住處內，以將
    海洛因摻水後注入針筒注射之方式，施用第一級毒品海洛因
    1 次，嗣於同日下午4 時55分許，在高雄縣鳳山市○○路與
    鳳北路口前查獲，並扣得第一級毒品海洛因1 包（含包裝袋
    ，驗前淨重0.057 公克；驗後淨重0.049 公克）及橙色塑膠
    管1 支，並經其同意採尿送驗結果呈嗎啡陽性反應，始悉上
    情。
二、案經高雄縣政府警察局鳳山分局報告臺灣高雄地方法院檢察
    署檢察官偵查起訴。
    理  由
一、本件被告所犯係死刑、無期徒刑、最輕本刑為3 年以上有期
    徒刑以外之罪，其於準備程序中就被訴事實為有罪之陳述，
    經法官告知簡式審判程序之旨，並聽取公訴人及被告之意見
    後，經本院依刑事訴訟法第273 條之1 第1 項之規定，裁定
    由受命法官獨任進行簡式審判程序。又本件卷內之物證、書
    證等證據，依同法第273 條之2 規定，不受第159 條第1 項
    關於傳聞法則規定之限制，依法均有證據能力，合先敘明。
二、訊據被告對於上揭犯行業於本院審理時供承不諱，且其經警
    查獲後採集尿液經送驗結果，呈施用海洛因及甲基安非他命
    後，代謝而出之嗎啡及甲基安非他命陽性反應，有台灣檢驗
    科技股份有限公司96年9 月14日KＺ000000000000號、96年10
    月29日KH2007A009008 號檢驗報告各1 紙、毒品案件嫌疑人
    尿液採證代碼對照表2 紙附卷可參，而扣案之白色結晶體1
    包（含包裝袋，驗前淨重0.069 、驗後淨重0.067 公克），
    及白色粉末1 包（含包裝袋，驗前淨重0.057 公克；驗後淨
    重0.049 公克），經送驗結果，確含有甲基安非他命、海洛
    因成分，有高雄醫學大學附設中和紀念醫院96年11月6 日檢
    驗報告、高雄市立凱旋醫院96年12月10日濫用藥物成品檢驗
    鑑定書1 紙在卷可參，足認被告上開自白與事實相符，自可
    採為認定事實之證據。又被告有事實欄所載經強制戒治執行
    完畢之情，有卷附臺灣高等法院被告前案紀錄表1 份可按。
    從而，被告於強制戒治執行完畢釋放後，5 年內再犯本件施
    用毒品犯行，洵堪認定，本件事證明確，自應依法論科。
三、查海洛因、甲基安非他命分別屬毒品危害防制條例第2 條第
    2 項所稱之第一級、第二級毒品，不得持有、施用。核被告
    所為，係犯毒品危害防制條例第10條第1 項、第2 項之施用
    第一級、第二級毒品罪。被告施用毒品前後持有該毒品之低
    度行為，應被其施用毒品之高度行為所吸收，均不另論罪。
    其所犯2 次施用第一級毒品犯行及1 次施用第二級毒品犯行
    ，犯意個別，行為互殊，應予分論併罰。又被告前因施用毒
    品案件，經本院96年度簡字第700 號判決有期徒刑4 月確定
    ，經減刑後應執行有期徒刑2 月，並於96年7 月31日縮刑期
    滿執行完畢等情，有臺灣高等法院被告前案紀錄表1 紙在卷
    可參，其於有期徒刑執行完畢後5 年內，故意再犯本件有期
    徒刑以上之罪，均為累犯，皆應依刑法第47條第1 項之規定
    ，加重其刑。爰審酌被告雖經強制戒治程序，仍未能徹底戒
    絕毒癮顯見其戒絕毒癮意志不堅，無視於毒品對於社會及家
    庭隱藏之危險，惟念其施用毒品係對己身殘害，並未造成他
    人具體實害，且於犯後坦承犯行，態度尚稱良好等一切情狀
    ，分別量處如主文所示之刑，並定應執行刑。扣案之白色結
    晶體1 包（含包裝袋，驗前淨重0.069 公克、驗後淨重0.06
    7 公克），及白色粉末1 包（含包裝袋，驗前淨重0.057 公
    克；驗後淨重0.049 公克），經送驗結果，確含有甲基安非
    他命、海洛因成分，業已認明如前，而包裝袋與其上殘留之
    毒品，已難以分析剝離，俱應依毒品危害防制條例第18條第
    1 項前段規定，不問屬於犯人與否，均沒收銷燬之；至送鑑
    耗損之海洛因及甲基安非他命既已滅失，自無庸再予宣告沒
    收銷燬之必要。另扣案之橙色塑膠管1 支為被告所有，且係
    供其本件施用第一級毒品海洛因所用之物，業據被告供承在
    卷（見本院96年度5093號卷第86頁），爰依刑法第38條第1
    項第2 款規定宣告沒收。
據上論斷，應依刑事訴訟法第273 條之1 第1 項、第299 條第1
項前段，毒品危害防制條例第10條第1 項、第2 項、第18條第1
項，刑法第11條、第47條第1 項、第38條第1 項第2 款、第51
條第5 款，判決如主文。
本案經檢察官甲○○到庭執行職務。
中    華    民    國    97    年    4     月    11    日
                  刑事第十一庭  法  官  黃繼瑜
以上正本證明與原本無異。
如不服本判決應於收受本判決後10日內向本院提出上訴書狀，並
應敘述具體理由，如未敘述上訴理由者，應於上訴期間屆滿後20
日內補提理由書狀於本院（均須按他造當事人之人數附繕本）「
切勿逕送上級法院」。
中    華    民    國    97    年    4     月    11    日
                                書記官  曾小玲
附錄本案論罪科刑法條全文：
毒品危害防制條例第10條
施用第一級毒品者，處 6 月以上 5 年以下有期徒刑。
施用第二級毒品者，處 3 年以下有期徒刑。


司法院資訊處製作；財團法人民間司法改革基金會備份。
